

MARIAM TOUTI

Commercial Polyvalent Relationnel

+212634 68 85 17 **t**outimeryem@gmail.com

https://mariam-touti.github.io/Mon-Profile

PROFILE

Professionnelle, dynamique et dotée d'un excellent sens du relationnel, je privilège l'instauration de relations de confiance et de respect. Grâce à mon parcours académique et mon expérience dans le secteur de commerce, j'ai développé une grande capacité à travailler en équipe, à m'adapter aux exigences du terrain et à réagir avec efficacité aux imprévus. Rigoureux et proactif, je suis animée par une volonté constante d'apprentissage et d'amélioration, prête à relever de nouveaux défis pour contribuer activement à l'excellence et à la sécurité des processus de commerce.

EXPÉRIENCE PROFESSIONNELLE

Formatrice Ofppt | depuis Octobre 2023

- Évaluation pédagogique
- Technologies de l'éducation
- Développement de programmes d'études
- Définir et promouvoir l'offre, et réaliser des actions de prospection

Membre du conseil | Février2023-Octobre 2023

YCI LTD

- Négociation de contrat
- Négociation des avantages
- Expérience en gouvernance
- Connaissance du droit de l'immigration

Caissière | Mai2020-Janvier2023

BMCI BNP Paribas

- · Gestion des paiements
- Sens du service à la clientèle
- Ouverture et fermeture de caisse
- Respect des procédures de sécurité

SuperviseurQualité | Mai2017-Octobre2020

Concentrix

- Maîtrise des normes qualité
- Analyse des non-conformités
- Suivi des indicateurs de performance (KPI)

Comptable | Septembre 2014 – Février 2016

LABOTEST MA

- Comptabilité analytique
- Déclarations fiscales et sociales
- Maîtrise de la comptabilité générale

FORMATION

Master en Commerce International | Juin 2022

Université Internationale d'Agadir

Licenceprofessionnelle en gestion économique Juin 2018

FSJES IBNO ZOHR, Agadir

DEUG en économie et gestion | Juin 2017

FSJES IBNO ZOHR, Agadir

Baccalauréat en sciences économiques | Juin2015

Lycée TECHNIQUE ALIDRISSI Agadir

COMPÉTENCES

- **Supervision de laproduction** : Encadrement des équipes, suivi des performances, amélioration des processus
- **Encadrement d'équipe :** Former, animer et motiver une équipe de contrôleurs qualité ou techniciens.

- Réactivitéet gestion desimprévus : Identification et traitementrapide des non-conformités et des urgences
- Gestion de la documentation: Dossier HACCP, manuel qualité, procédures, réglementation, traçabilité
- Clôture des comptes : Préparation des bilans, comptes de résultat, annexes comptables en fin d'exercice.
- Esprit critique et d'analyse : Savoir diagnostiquer les problèmes et proposer des solutions efficaces.
- **Réactivitéet gestion desimprévus :** Identification et traitementrapide des non-conformités et des urgences
- **Gestion et optimisation des ressources :** Réduction des coûts, optimisation des matières premières et des processus

LANGUES

Arabe: Langue maternelle

Français : Courant Anglais : Bilingue